最高法院刑事裁定　　　　　　　　　　111年度台抗字第620號
抗　告　人　王進福



上列抗告人因違反毒品危害防制條例案件，不服臺灣高等法院高
雄分院中華民國111年3月23日駁回聲明異議之裁定（111 年度聲
字第277號），提起抗告，本院裁定如下：
    主  文
抗告駁回。
    理  由
一、按刑事訴訟法第484 條規定，受刑人或其法定代理人或配偶
    以檢察官執行之指揮為不當者，得向諭知該裁判之法院聲明
    異議。所稱檢察官執行之指揮不當，係指檢察官執行指揮違
    法及其執行方法有不當等情形而言。又刑事訴訟法第477 條
    第1項規定，依刑法第53條及第54條應依刑法第51條第5款至
    第7 款之規定，定其應執行之刑者，由該案犯罪事實最後判
    決之法院之檢察官，聲請該法院裁定之。故縱於定執行刑之
    前，因有一部分犯罪先行確定，形式上已予以執行，檢察官
    仍應依上開規定聲請管轄法院定其應執行之刑，俟於指揮執
    行其應執行之刑時，再就已執行完畢部分予以扣除。
二、本件原裁定略以：抗告人王進福所犯施用第二級毒品案件，
    前經臺灣臺南地方法院判處有期徒刑3月確定，業於民國106
    年6月6日易科罰金執行完畢；另因持有第二級毒品案件，經
    臺灣高雄地方法院判處應執行有期徒刑4月確定，而於106年
    10月25日易科罰金執行完畢，而原審法院依據抗告人請求檢
    察官之聲請，就上開易科罰金執行完畢之罪與其他各罪，以
    108年度聲字第1485號裁定定其應執行有期徒刑8年11月確定
    。嗣臺灣高雄地方檢察署檢察官據此核發108 年度執更峙字
    第3310號執行指揮書，並於該指揮書備註欄內明確記載該已
    執行完畢之有期徒刑3月、4月（合計有期徒刑7 月）應予扣
    除，是原審法院上開裁定雖形式上定應執行刑為有期徒刑 8
    年11月，惟檢察官執行時已實際扣除業經執行完畢之部分，
    而僅餘執行8年4月。且該執行指揮書之刑期起算日為108年7
    月26日，折抵羈押日數161日後，執行期滿日為116年6 月17
    日，亦未將抗告人已執行完畢之有期徒刑7 月一併計入。因
    認本件檢察官之執行指揮於法並無不當，抗告人以上開檢察
    官核發之108 年度執更峙字第3310號執行指揮書有所不當聲
    明異議並無理由，應予駁回。經核原裁定所為論述，並無違
    誤。而裁判之執行與監獄之行刑，其概念並不相同，檢察官
    應依裁判之內容予以指揮執行之；然受判決人就所受之刑罰
    ，於進入監禁場所執行後，經由監獄行刑之處遇、教化，以
    實現使其悔改向上，適於社會生活為目的。故其入監服刑，
    有關其累進處遇之調查分類、編列級數、責任分數抵銷及如
    何依其級數按序漸進等行刑措施事項，悉應依行刑累進處遇
    條例及監獄行刑法等相關規定辦理，屬監獄及法務部之職權
    ，並不在檢察官執行指揮之範圍，自不得執為聲明異議之標
    的。又數罪併罰有二裁判以上宣告多數有期徒刑者，於各刑
    中之最長期以上，各刑合併之刑期以下，定其應執行之刑期
    ，刑法第51條第5 款、第53條亦有明定。且如上揭所述，其
    各罪中之一罪在形式上雖已執行完畢，檢察官仍應依刑事訴
    訟法第477條第1項規定聲請法院裁定定應執行刑。至於該已
    執行部分，係檢察官於指揮執行時如何扣除之問題，不能認
    其不符數罪併罰要件而不予聲請定應執行刑。從而，原審認
    本件檢察官依抗告人已確定之應執行刑裁定核發指揮書執行
    該刑，且已於備註欄載明原已執行完畢之有期徒刑3月、4月
    （合計有期徒刑7 月）應予扣除，其所為執行指揮並無不當
    或違法，乃駁回抗告人異議之聲明，核無不合。抗告意旨猶
    執聲明異議之陳詞，並稱實際刑期不為監獄所承認云云，指
    摘原裁定不當，為無理由，應予駁回。
據上論結，應依刑事訴訟法第412條，裁定如主文。
中    華    民    國   111    年    5     月    12    日
                  刑事第二庭審判長法  官  林  勤  純  
                                  法  官  王  梅  英  
                                  法  官  李  釱  任  
                                  法  官  吳  秋  宏  
                                  法  官  莊  松  泉  
本件正本證明與原本無異
                                  書記官
中    華    民    國   111    年    5     月    17    日